【裁判字號】    92,易,720
【裁判日期】    920417
【裁判案由】    傷害
【裁判全文】
臺灣高雄地方法院刑事判決                          九十二年度易字第七二號
    公  訴  人  臺灣高雄地方法院檢察署檢察官
    被      告  丙○○
    被      告  甲○○
右列被告因傷害案件，經檢察官提起公訴（九十二年度偵字第三四六六號），本院判
決如左：
    主  文
丙○○傷害人之身體，處罰金壹仟元，如易服勞役以參佰元折算壹日。
甲○○傷害人之身體，處罰金參仟元，如易服勞役以參佰元折算壹日。
    事  實
一、丙○○與甲○○係同村鄰居，民國（下同）九十二年一月二十日十時許，二人在
    高雄縣桃源鄉○○村○○段第三０六地號農地因道路通行問題產生口角，丙○○
    為阻止甲○○所僱請之水泥攪拌車在該處灌注水泥，而與甲○○發生爭執，詎丙○○與甲○○竟分別基於傷害對方之犯意，徒手互相拉扯頭髮及互毆，丙○○因
    而受有左頰抓傷、右顳血腫之傷害，甲○○則受有左手臂及左乳房鈍挫傷併皮下
    出血之傷害。
二、案經甲○○、丙○○分別訴由高雄縣政府警察局六龜分局報請台灣高雄地方法院
    檢察署檢察官偵查起訴。
    理  由
一、訊據被告丙○○對右揭事實坦承不諱，核與告訴人甲○○指訴情節及證人乙○○
    證述情節相符，此外，復有再生家庭醫學科診所診斷證明書一紙在卷可稽。被告
    丙○○之自白經查既與事實相符，自得採為論科之依據，事證明確，其犯行堪以
    認定。
二、訊據被告甲○○矢口否認有傷害告訴人丙○○犯行，辯稱：因馬路有坑洞，我僱
    請混凝土車要填洞，丙○○出面阻止，我們二人就發生爭吵，丙○○拉我頭髮並
    將我按在地上，我沒有抓丙○○的臉頰及頭髮云云。然查，被告甲○○確於右揭
    時地與告訴人丙○○發生爭執，進而徒手抓告訴人丙○○之臉頰及頭髮，致告訴
    人丙○○受傷之事實，業據告訴人丙○○指訴綦詳，核與證人顏林緞（告訴人丙○○之母親）證稱：「甲○○叫混凝土攪拌車司機倒水泥，丙○○不讓她倒，甲○○就抓丙○○的眼睛及頭髮，丙○○也抓甲○○的頭髮，二人重心不穩就跌倒
    ，丙○○的頭撞到石頭而腦震盪。」等語相符（見本院九十二年四月八日審判筆
    錄），而證人顏林緞倘故意偏坦告訴人丙○○，其儘可證稱「丙○○沒有抓甲○○的頭髮」，然其仍證稱「丙○○也抓甲○○的頭髮」，足見證人顏林緞之證詞
    應屬真實可信。參以被告甲○○於偵查中自承：「因馬路有坑洞，我僱請混凝土
    車要填洞，丙○○出面阻止，我們二人就發生爭吵，丙○○先拉我頭髮並將我按
    在地上，我才反抓丙○○的頭髮，但我沒有抓丙○○的臉。」（見偵查卷第九頁
    反面），衡諸吾人一般生活經驗，本件爭執既係被告甲○○與告訴人丙○○二人
    發生口角而起，衡情雙方均已動怒，自均有報復對方之動機，況口角爭執，其中
    孰是孰非，一時之間無不各自堅持己見，自以為是，豈有一方會任由他方打罵之
    理。且告訴人丙○○確受有左頰抓傷、右顳血腫之傷害，有同安診所驗傷診斷書
    一紙附卷可供佐憑（見警卷第八頁），衡之常情，告訴人丙○○當無自殘藉以誣
    陷被告甲○○之理。綜上所述，本件事證已臻明確，被告甲○○所辯係事後卸責
    之詞，尚難採信，其確有傷害告訴人丙○○之犯行洵堪認定。
三、至證人乙○○雖證稱未看見被告甲○○毆傷告訴人丙○○云云，然觀乎告訴人丙○○驗傷診斷書記載之傷害情形、被告甲○○於偵查中自承有抓告訴人丙○○頭
    髮、及證人顏林緞證稱被告甲○○確有抓告訴人丙○○眼睛及頭髮等情綜合觀之
    ，足見被告甲○○確有傷害告訴人丙○○之事實，是證人乙○○上開證詞顯與事
    實不符，自不足採為對被告甲○○有利之認定，附此敘明。
四、核被告丙○○、甲○○所為，均係犯刑法第二百七十七條第一項之傷害罪。審酌
    被告二人素行良好，均無不法前科紀錄，有台灣高雄地方法院檢察署刑案資料查
    註紀錄表及台灣高等法院被告全國前案紀錄表各二份附卷可按，渠等因一時衝動
    ，進而互毆抓傷對方，迄今尚未達成和解，被告丙○○犯後坦承犯行、深表悔意
    、態度良好，被告甲○○犯後否認犯行、飾詞圖卸、毫無悔意，及渠等犯罪之動
    機、目的、智識程度（被告甲○○國小畢業，被告丙○○國中肄業，有法務部戶
    役政連結作業系統個人基本資料表二紙附於偵查卷第四頁可稽）、所生之危害等
    一切情狀，爰分別量處如主文所示之刑，並均諭知易服勞役之折算標準。
據上論斷，應依刑事訴訟法第二百九十九條第一項前段，刑法第二百七十七條第一項
、第四十二條第二項，罰金罰鍰提高標準條例第一條前段、第二條，判決如主文。
本案經檢察官劉河山到庭執行職務。
中      華      民      國    九十二    年      四      月    十 七     日
                                    臺灣高雄地方法院刑事第二庭
                                        法  官  孫  啟  強
右正本證明與原本無異。
如不服本判決，應於判決送達後十日內，向本院提出上訴狀。
                                        書記官  盧  雅  婷
中      華      民      國    九十二    年      四      月    十 七     日
附錄本判決論罪科刑之法條：
刑法第二百七十七條第一項︰
傷害人之身體或健康者，處三年以下有期徒刑、拘役或一千以下罰金。


司法院資訊處製作；財團法人民間司法改革基金會備份。
